臺灣彰化地方法院刑事判決　　　　　　　 94年度訴字第940號
公　訴　人　臺灣彰化地方法院檢察署檢察官
被　　　告　甲○○
上列被告因違反毒品危害防制條例案件，經檢察官提起公訴（94
年度毒偵字第914 、2170號），被告於本院準備程序中就被訴事
實為有罪之陳述，經本院合議庭裁定改依簡式審判程序審理，並
判決如下：
    主  文
甲○○施用第一級毒品，處有期徒刑柒月；又施用第二級毒品，
處有期徒刑月。應執行有期徒刑玖月。
    事  實
一、甲○○前因施用毒品案件，經臺灣花蓮地方法院以89年度毒
    聲字第1252號裁定送觀察、勒戒後，認無繼續施用毒品之傾
    向，於民國90年1 月12日執行完畢釋放，並由臺灣花蓮地方
    法院檢察署檢察官以89年度毒偵字第1177號為不起訴處分確
    定。猶不思悔改，於前揭觀察、勒戒執行完畢釋放後五年內
    ，復基於施用第一級毒品海洛因之犯意，於94年2 月3 日下
    午6 時許，在其位於彰化縣伸港鄉○○村○○路157 號之住
    所，以將海洛因摻入香菸中點火使產生煙霧吸取之方式，施
    用第一級毒品海洛因一次；另基於施用第二級毒品安非他命
    之犯意，於94年2 月3 日下午6 時許（前開施用海洛因行為
    前），在同前住所，以將安非他命置於球型玻璃吸管中，再
    點火加熱使產生煙霧吸用之方式，施用第二級毒品安非他命
    一次。嗣於94年2 月5 日上午8 時50分許，為警在前開住所
    查獲，始知上情。
二、案經彰化縣警察局和美分局報告及臺灣彰化地方法院檢察署
    檢察官主動檢舉偵查起訴。
    理  由
一、被告甲○○於準備程序中，先就前揭犯罪事實為有罪之陳述
    ，且所犯係死刑、無期徒刑、最輕本刑為三年以上有期徒刑
    以外之罪，經本院合議庭依刑事訴訟法第273 條之1 第1 項
    之規定，裁定由法官一人獨任進行簡式審判程序，合先敘明
    。
二、上開犯罪事實，業據被告於本院審理中坦承不諱，且被告於
    前揭時地獲案後，經警採其尿液送驗之結果，呈甲基安非他
    命及嗎啡陽性反應（按一般施用海洛因者會在其體內代謝為
    嗎啡成分殘留，並經由尿液排出），有彰化縣警察局和美分
    局委託檢驗尿液代號與真實姓名對照認證單、彰化縣衛生局
    94年2 月21日煙檢字第940660號煙毒尿液檢驗成績書及詮昕
    科技股份有限公司濫用藥物尿液檢驗報告各一份附卷可稽，
    足徵被告自白與事實相符，堪予採信。而被告前因施用毒品
    案件，經臺灣花蓮地方法院以89年度毒聲字第1252號裁定送
    觀察、勒戒後，認無繼續施用毒品之傾向，已於90年1 月12
    日執行完畢釋放，有臺灣高等法院被告前案紀錄表一份在卷
    可參，被告於前揭觀察、勒戒執行完畢釋放後五年內，再犯
    施用毒品犯行，亦堪認定。本案事證已臻明確，被告施用第
    一級毒品海洛因、第二級毒品安非他命犯行堪予認定，應依
    法論科。
三、核被告所為，係犯毒品危害防制條例第10條第1 項、第2 項
    之施用第一級毒品、第二級毒品罪。其為供己施用而於施用
    前持有海洛因及安非他命之低度行為，各為其施用之高度行
    為所吸收，均不另論罪。其所犯施用第一、二級毒品罪二罪
    間，犯意各別，罪名有異，應予分論併罰。爰審酌被告前經
    二次觀察勒戒、犯罪之動機、目的係因施用毒品之習性難以
    戒除，其犯罪手段僅係戕害自己之身心、施用毒品次數、時
    間及犯罪後坦承犯行之態度良好等一切情狀，分別量處如主
    文所示之刑，並定其應執行之刑，以示懲儆。
四、至公訴意旨另以：被告基於施用第二級毒品安非他命之概括
    犯意，自94年1 月中旬某日起，至94年2 月5 日上午11時15
    分許為警採尿前96小時內某時止，尚有多次施用第二級毒品
    之犯行等語。惟按犯罪事實應依證據認定之，無證據不得認
    定犯罪事實。又不能證明被告犯罪者，應諭知無罪之判決，
    刑事訴訟法第154 條第2 項、第301 條第1 項分別定有明文
    。又刑事訴訟法第161 條已於91年2 月8 日修正公布，其第
    1 項規定：檢察官就被告犯罪事實，應負舉證責任，並指出
    證明之方法。因此，檢察官對於起訴之犯罪事實，應負提出
    證據及說服之實質舉證責任。倘其所提出之證據，不足為被
    告有罪之積極證明，或其指出證明之方法，無從說服法院以
    形成被告有罪之心證，基於無罪推定之原則，自應為被告無
    罪判決之諭知（最高法院92年台上字第128 號判例要旨參照
    ）。本件公訴人認被告於前揭期間內尚有多次施用第二級毒
    品之犯行，無非以被告曾於94年2 月5 日警詢時供稱：「我
    出勒戒所後於94年1 月中旬於住處房間內又開始施用二級毒
    品安非他命。」等語（參彰化縣警察局和美分局刑案偵查卷
    宗被告筆錄第3 頁），及另同日檢察官訊問時供稱：「（問
    ：你從何時起施用毒品？）自94年1 月中旬吸一次而已。」
    等語，（參見臺灣彰化地方法院檢察署94年度毒偵字第914
    號卷第7 頁）。然查，被告於本院審理時堅稱其僅於94年2
    月3 日下午6 時許施用第二級毒品一次明確，並辯稱：警、
    偵訊時是因為剛被逮捕很緊張，才隨便說施用時間是94年1
    月中旬等語（參本院審判筆錄第2 頁），而參之被告偵查中
    所述，其雖供稱施用時間係94年1 月中旬，然亦明確供稱僅
    「施用一次而已」等語，則被告於本院辯稱警、偵訊所述時
    間係誤陳，尚非無此可能，公訴人據此認被告有連續施用第
    二級毒品犯行，似有誤會，此外，公訴人復未提出其他可資
    證明被告確有連續施用第二級毒品犯行之證據供本院調查，
    本院亦查無其他積極證據足資證明被告於前開期間內確尚有
    多次施用第二級毒品之犯行，原應為無罪之諭知，惟公訴意
    旨認此部分與前開有罪部分有連續犯之裁判上一罪關係，爰
    不另為無罪之諭知，附此敘明。
據上論斷，應依刑事訴訟法第273 條之1 第1 項、第299 條第1
項前段，毒品危害防制條例第10條第1 項、第2 項，刑法第11條
前段、第51條第5 款，判決如主文。
本案經檢察官楊忠城到庭執行職務。
中　　華　　民　　國　　94　　年　　8　　月　　19 　　日
                  刑事第一庭    法  官  吳永梁
以上正本證明與原本無異。
如不服本判決，應於判決送達後10日內，向本院提出上訴狀 (須
附繕本)。
中　　華　　民　　國　　94　　年　　8　　月　　21 　　日
                                書記官  陳美敏
附錄論罪科刑法條全文：
毒品危害防制條例第10條
施用第一級毒品者，處六月以上五年以下有期徒刑。
施用第二級毒品者，處三年以下有期徒刑。
